臺灣基隆地方法院基隆簡易庭民事判決
111年度基簡字第734號
原      告  華南產物保險股份有限公司

法定代理人  陳文智  
訴訟代理人  管禮    
被      告  尤嘉琳  


上列當事人間損害賠償事件，本院於民國111年9月28日言詞辯論
終結，判決如下：
    主  文
被告應給付原告新臺幣5萬5,385元，及自民國111年8月12日起至
清償日止，按週年利率百分之5計算之利息。
訴訟費用新臺幣584元由被告負擔。
本判決得假執行；但被告如以新臺幣5萬5,385元為原告供擔保後
，得免為假執行。
    事實及理由
壹、程序事項
    被告經合法通知，未於最終言詞辯論期日到場，核無民事訴
    訟法第386條所列各款情形，爰依同法第385條第1項前段規
    定，准原告訴訟代理人之聲請，由其一造辯論而為判決。
貳、實體事項
一、原告主張略以：
(一)被告尤嘉琳駕駛NMK-0176號普通重型機車（下稱被告車輛）
    ，於民國110年10月01日14時20分許，行經基隆市○○區○○街
    路○○號21065處，因行駛時未注意車前狀況及超速行駛，而
    擦撞原告承保訴外人蘇昱仁駕駛之BEF-9576號車（下稱原告
    承保車輛），造成原告承保車輛受損（下稱系爭車禍），案
    經報請基隆市政府警察局交通警察隊處理。而如原證2、3、
    4之維修估價單、支付維修費用發票、原告承保車輛行照所
    示，原告承保車輛受損，經以新臺幣（下同）12萬6,067元
    估修，其中工資為4萬3,971元、材料費為8萬2,096元，經計
    算折舊後總金額為5萬5,385元。　
(二)是以，被告既因過失致原告承保車輛受損，原告亦已依約給
    付被保險人上開金額，爰依民法第184條第1項前段、第191
    條之2、第196條，及保險法第53條第1項保險代位求償權之
    規定提起本件訴訟。
(三)基於上述，聲明：如主文第1項所示。
二、被告答辯略以：
　　被告認為系爭車禍之過失責任不在己，縱有相撞過失責任亦
    不應全由被告承擔等語。並聲明：原告之訴駁回，如受不利
    判決，願供擔保請准宣告免為假執行。（按：因本件原告並
    未聲明假執行，故被告關於駁回原告假執行聲請之聲明，係
    屬贅述）　　
參、本院得心證之理由：　　
一、原告主張之上開事實，業據提出基隆市警察局交通事故當事
    人登記聯單、道路交通事故初步分析研判表、道路交通事故
    現場圖、原告承保車輛之行照、維修估價單、支付維修費用
    發票等件為證，並據本院職權向基隆市警察局函調事故資料
    確認屬實，有基隆市警察局111年7月20日基警交字第111004
    4154號函所檢附之道路交通事故現場圖、道路交通事故調查
    報告表、道路交通事故談話紀錄表（下稱談話紀錄表）、道
    路交通事故當事人酒精測定紀錄表、道路交通事故肇事人自
    首情形表、道路交通事故初步分析研判表（下稱初判表）、
    交通事故照片10幀（下稱交通事故照片）等相關資料在卷可
    稽；是以，依據上開證據雖可信兩造間確曾發生系爭車禍，
    然被告主張過失責任不在己，縱有相撞過失責任亦不應全由
    其承擔，故被告之行為是否構成侵權行為損害賠償責任，厥
    為本件之爭點，茲析述如下。
二、按民法第184條第1項前段、第191條之2前段及道路交通安全
    規則（下簡稱道安規則）第93條第1項第1款、第94條第3項
    之規定。經查，依前開談話紀錄表所示，本件被告接受警方
    詢問時自陳「警詢問：肇事當時行車速率多少？被告答：騎
    不快40公里／小時左右。」、承辦員警亦於初判表被告欄位
    下之初步分析研判可能之肇事原因（或違規事實）欄位，載
    明：未注意車前狀況。（道安規則第94條第3項），並備註
    ：「涉嫌超速（速限30公里路段，自述40公里）」。是以，
    被告已違反前開道安規則之規定，即行經未劃設車道線、行
    車分向線或分向限制線之道路，時速不得超過30公里，且行
    駛時並未注意車前狀況，隨時採取必要之安全措施。　
三、至被告雖抗辯縱有相撞過失責任亦不應全由其承擔，惟依基
    隆市警察局提供之道路交通事故現場圖與交通事故照片所示
    ，原告承保車輛係車頭朝北方停於路面紅色邊線西側，即位
    於停車場内，左側有數個空格可供停車，被告車輛則車頭往
    南傾倒在原告承保車輛南方之路面紅色邊線上，原告承保車
    輛右前輪輪框上方與後方有撞擊痕跡，是依物理法則，若原
    告承保車輛車頭突出於路面邊線影響被告車輛行駛，被告車
    輛撞擊位置應較接近原告承保車輛右前車頭，而非右前輪處
    ，同時被告車輛因撞擊車頭之反作用力，撞及後傾倒之位置
    亦應向外彈至車道上，而非在路面邊線上，故系爭車禍過程
    ，應係被告駛入停車場擦撞原告承保車輛所致。　
四、綜合上情，被告車輛既超速行駛，且未與原告承保車輛保持
    安全車距，已違反前開道路交通安全規則第93條第1項第1款
    、第94條第3項「未劃設車道線、行車分向線或分向限制線
    之道路，時速不得超過30公里」、「汽車行駛時，駕駛人應
    注意車前狀況及兩車並行之間隔，並隨時採取必要之安全措
    施」之要求，對系爭車禍之發生具有過失，構成侵權行為至
    明。是以，原告主張其承保車輛因被告過失侵權行為受有車
    損，業據提出前開證據為證，而支付維修費用發票所示之總
    金額合計為12萬6,067元，計算折舊後原告主張請求5萬5,38
    5元，尚屬有據而堪採信。
五、末按給付有確定期限者，債務人自期限屆滿時起，負遲延責
    任；給付無確定期限者，債務人於債權人得請求給付時，經
    其催告而未為給付，自受催告時起，負遲延責任。其經債權
    人起訴而送達訴狀，或依督促程序送達支付命令，或為其他
    相類之行為者，與催告有同一之效力，民法第229條第1項、
    第2項分別定有明文。又遲延之債務，以支付金錢為標的者
    ，債權人得請求依法定利率計算之遲延利息。但約定利率較
    高者，仍從其約定利率；應付利息之債務，其利率未經約定
    ，亦無法律可據者，週年利率為百分之5，民法第233條第1
    項、第203條亦有明文。本件原告請求被告給付損害賠償額
    之債權，並無確定期限，應自被告受催告時起，始負遲延責
    任。
六、從而，原告依民法第184條第1項前段、第191條之2、第196
    條，及保險法第53條第1項保險代位求償權，請求被告給付
    自起訴狀繕本送達被告之翌日即111年8月12日起至清償日止
    ，按週年利率百分之5計算之利息，為有理由，應予准許。
肆、本件原告原聲明金額12萬6,067元，因此繳納第一審裁判費
    為1,330元，然原告嗣後減縮聲明如主文第1項所示，因此依
    據原告減縮聲明之金額比例計算訴訟費用為584元，爰依職
    權確定本件訴訟費用584元由敗訴之被告負擔。
伍、本件係為民事訴訟法第427條第1項訴訟標的金額50萬元以下
    之財產權訴訟，適用簡易訴訟程序所為被告敗訴之判決，爰
    依同法第389條第1項第3款之規定，本院自應依職權宣告假
    執行；另被告聲請預供擔保免為假執行，核無不合，應予准
    許。
陸、據上論結，本件原告之訴為有理由，依民事訴訟法第436條
    第2項、第385條第1項前段、第78條、第87條第1項、第389
    條第1項第3款、第392條第2項，判決如主文。
　　　
中　　華　　民　　國　　111 　年　　9 　　月　　30　　日
                  基隆簡易庭法  官  王翠芬
以上正本係照原本作成。
對於本件判決如有不服，應於收受送達後20日內向本院提出上訴
書狀，上訴於本院合議庭，並按他造當事人之人數附具繕本。如
委任律師提起上訴者，應一併繳納上訴審裁判費。
中　　華　　民　　國　　111 　年　　9 　　月　　30　　日
                            書記官  陳怡君